# 请教陈版主，尚未取得土地使用权的工程支出，可以放在建工程吗？

提问人：fanxu7788 时间：2011-07-22 10:01:42
回复 maxiaoy 的帖子
相关的工程规划、审批前置手续没有完成，工程施工一般也应未开始，如是则不能计入在建工程。是否计入预付账款，还应看土地使用权取得进展程度。

回答人：chenyiwei
关注资产的流动性／非流动性特征。一般不应作为预付帐款，应是其他非流动资产。另外，如果有可能不会获批，还需考虑是否对该支出计提减值准备或者直接费用化处理。